# 具有商业性生产经济规模的试生产设施的设计、建造和运营如何核算

提问人：rainy418 时间：2012-08-04 09:42:41
根据准则： “（二）开发阶段 　　相对于研究阶段而言，开发阶段应当是已完成研究阶段的工作，在很大程度上具备了形成一项新产品或新技术的基本条件。 　　比如，生产前或使用前的原型和模型的设计、建造和测试，不具有商业性生产经济规模的试生产设施的设计、建造和运营等，均属于开发活动。 ”
问题：“那么具有商业性生产经济规模的试生产设施的设计、建造和运营等”产生的费用属于什么呢？是否应计入相关产品/服务成本或者相关资产？

回答人：chenyiwei
回复 rainy418 的帖子
具有商业性生产经济规模，一般就不再是“试生产”，而是正常的生产设施。相关支出计入在建工程成本，达到预定可使用状态后转为固定资产。